臺灣臺南地方法院刑事判決　　　　　　　　　　　　　九十一年度重訴緝字第一號
　　公　訴　人　臺灣臺南地方法院檢察署檢察官
　　被　　　告　甲○○
　　選任辯護人　王進勝
　　　　　　　　黃淑芬
右列被告因殺人案件，經檢察官提起公訴（八十八年度偵字第一四二九九號、八十八
年度偵字第一五○二三號、八十九年度偵字第三一三○號），本院判決如左：
    主  文
甲○○共同殺人，累犯，處無期徒刑，褫奪公權終身。
    事  實
一、甲○○（綽號「阿禿」），曾於民國七十七年六月間犯殺人等罪，經臺灣高等法
    院臺南分院判處有期徒刑十三年確定，入監服刑後，經法院裁定減刑為有期徒刑
    九年一月，嗣於八十三年二月六日縮短刑期假釋出獄，甫於八十七年十二月九日
    假釋期滿視為執行完畢。其猶不知悔悟，於八十七年十二月二十三日凌晨四時二
    十分許，與黃志堅（業經最高法院判處無期徒刑確定）、唐榮宏（經本院通緝中
    ）自臺南市○○區○○路二段三五號「路易十三ＫＴＶ」飲酒作樂完畢，步出該
    店大門時，見前方周信雄、丁○○與乙○○三人亦步出該店走向停車場在前，唐
    榮宏對黃志堅與甲○○稱其認識周信雄為老師，曾一起喝過酒，乃向周信雄招呼
    喊：「老師要回去嗎？再見。」時，不獲周信雄置理，周某並低語稱「哭爸」（
    臺語）回應，唐榮宏、黃志堅與甲○○見狀不滿周信雄稱「哭爸」，甲○○先持
    檳榔渣擲向周信雄，嗣雙方六人在該店前代客泊車處講話後，唐榮宏先走向周信
    雄身後，突出右腳踢其背部，此時黃志堅、甲○○與唐榮宏乃共同基於殺人之犯
    意聯絡，由甲○○出雙拳毆打周信雄頭部四拳，周信雄被擊倒地，甲○○再以右
    腳踹周信雄頭部一下，黃志堅跑過來，以右腳踹倒在地上周信雄頭部二下後，黃
    志堅與唐榮宏、甲○○再去追打丁○○未著後，回頭見周信雄起身坐在地上再站
    起來，甲○○又出左拳毆打周信雄臉部，周信雄被擊再次倒地，甲○○全然不顧
    周信雄躺在地上已無反抗阻擋力量，再以右腳猛踹其胸部三下，黃志堅此時又過
    來，亦猛力以右腳踹周信雄之頭部二下，乙○○見狀，跪地向其等三人哀求不要
    再打，黃志堅與甲○○，非但一面拳毆、腳踹周信雄頭部、胸部、身體，一面稱
    ：「你以為你是老大，給你死。」，迨拳毆、腳踹周信雄完畢後，黃志堅與唐榮
    宏、甲○○三人始搭計程車揚長離去，乙○○與丁○○趕緊叫人將周信雄送醫急
    救，延至同年月二十八日凌晨一時四十三分許，周信雄因頭部左、右顳外傷、顱
    頂部骨折，致顱內腦出血二百ＣＣ而死亡。
二、案經周信雄之妻丙○○告訴及臺南市警察局第四分局報請臺灣臺南地方法院檢察
    署檢察官偵查起訴。
    理  由
一、右揭犯罪事實，業據被告甲○○於本院審理時坦承不諱，核與在場目擊證人即與
    被害人周信雄同往前開「路易十三ＫＴＶ」飲酒唱歌之乙○○於警訊時及檢察官
    偵查中、丁○○於警訊及本院審理時證述之情節大致相符（證人乙○○證詞見臺
    南市警察局第四分局八十七年十二月二十三日、同年月三十日警訊筆錄、臺灣臺
    南地方法院檢察署八十八年度偵字第一四二九九號卷附八十八年十二月二日偵問
    筆錄；證人丁○○證詞見臺南市警察局第四分局八十七年十二月二十三日警訊筆
    錄、本院九十一年五月十六日訊問筆錄）。而證人乙○○見被告甲○○（即警訊
    中所稱理平頭、體格壯碩之二、三十歲男子）與共同被告黃志堅、唐榮宏拳毆腳
    踹被害人時，跪地向其等三人哀求不要再打，共同被告黃志堅、甲○○二人非但
    一面拳毆、腳踹被害人頭部、身體，一面揚言稱：「你以為你是老大，給你死。
    」，亦經證人乙○○於警訊時及檢察官偵查中證述無誤（同上引筆錄），並有現
    場照片六張附於相驗卷可稽及「路易十三ＫＴＶ」命案現場錄影帶二捲足資佐證
    。上開錄影帶分別於檢察官偵查中及本院審理時當庭勘驗屬實，且觀諸本院所播
    放錄影帶內容為：「在路易十三ＫＴＶ門東側門柱有一位服務生，後面有三男一
    女，其中，穿黑白相間條文上衣，黑長褲，係死者周信雄，該女子係乙○○；穿
    白色長褲，長襯衫，黑鞋子，係丁○○；穿長襯衫長及腰下、黑褲子者係唐榮宏
    ，繼有穿白色長褲，白色短袖上衣者係黃志堅；另穿翻黑領長襯衫、黑長褲，襯
    衫長至腰上，理平頭，白鞋子，係甲○○。唐榮宏跟周信雄打招呼，連續舉手三
    次，雙方六人走到泊車處講話，黃志堅跟甲○○先走向計程車，唐榮宏再走過來
    ，唐榮宏跟甲○○，再走向周信雄，唐榮宏以右腳踢周信雄臀部，甲○○出雙拳
    毆打周信雄四下，周信雄倒地後，甲○○再以右腳踹周信雄頭部一下，黃志堅跑
    過來又用右腳踹倒在地上的周信雄頭部二下，唐榮宏、黃志堅與甲○○再過去毆
    打丁○○。周信雄坐在地上，丁○○逃跑，周信雄站起來，甲○○又先出左拳毆
    打周信雄臉部，周信雄倒地，甲○○再以右腳踹周信雄胸部三下，黃志堅又過來
    以右腳踹倒在地上之周信雄的頭部二下，黃志堅、唐榮宏與甲○○共乘計程車離
    去。」等情，復有本院九十一年六月二十日訊問筆錄在卷可稽。而偵查中承辦察
    官播放錄影帶內容勘驗結果，與本院勘驗該錄影帶結果互核一致，其中之Ａ君即
    本件被告甲○○，亦有臺灣臺南地方法院檢察署八十八年度偵字第一四二九九號
    卷八十八年十一月二十五日訊問筆錄在卷足佐。且被告甲○○於本院審理時觀看
    該錄影帶內容後，已坦承上開犯行無訛，並當庭表示要向告訴人道歉及願賠償損
    害（賠償金額至今仍未達成協議）等語（參見本院九十一年六月二十日訊問筆錄
    ）。而被害人周信雄於右開時、地，遭被告甲○○與共同被告唐榮宏、黃志堅拳
    毆、腳踼倒地與腳踹頭部、胸部，經人送醫急救後，因頭部左、右顳外傷、顱頂
    部骨折，致顱內腦出血二百ＣＣ而死亡（顱內出血超過一百五十西西會造成死亡
    ），亦經臺灣臺南地方法院檢察署檢察官督同法醫師相驗、解剖屍體鑑定屬實，
    復製有勘驗筆錄、相驗屍體證明書、解剖紀錄、法務部法醫研究所八十八年四月
    六日法醫所八八文理字第０三八二號函所附（）法醫所醫鑑字第一二九六號鑑
    定書各一份附於相驗卷可按，且有國立成功大學醫學院附設醫院與行政院衛生署
    臺南醫院之周信雄病歷等資料及Ｘ光片可供佐參。按頭部、胸部及背部為人體要
    害部位，遭受外力重擊，極易致人於死，此乃一般常識，亦為被告甲○○與共同
    被告唐榮宏、黃志堅三人所明知，本案被告甲○○與共同被告唐榮宏、黃志堅三
    人因細故而分別拳毆、腳踹被害人頭部、胸部與背部，先由共同被告唐榮宏走向
    被害人身後，突出右腳踢其背部，再由共同被告甲○○出雙拳毆打被害人頭部四
    拳，被害人倒地，再以右腳踹被害人頭部，此時共同被告黃志堅跑過來，亦以右
    腳踹倒在地上之被害人頭部二下，嗣被害人起身坐在地上再起來，被告甲○○又
    出左拳毆打被害人臉部，被害人又倒地，再以右腳踹其胸部三下，共同被告黃志
    堅此時又過來，猛力以右腳踹被害人之頭部二下，證人乙○○見狀，跪地向其等
    哀求不要再打，其等非但一面拳毆、腳踹被害人頭部、胸部、身體，一面稱：「
    你以為你是老大，給你死。」，迨毆打、腳踹被害人完畢後，被害人傷重，被告
    甲○○與共同唐榮宏、黃志堅竟不顧被害人死活，未將其送醫急救，反而搭計程
    車揚長離去。被害人遭被告甲○○與共同被告唐榮宏、黃志堅拳毆、腳踹，致受
    有頭部左、右顳外傷、顱頂部骨折，顱內腦出血達二百ＣＣ，可見被告甲○○與
    共同被告唐榮宏、黃志堅三人當時拳毆、腳踹被害人頭部之力量甚重極猛，殺意
    至堅，其等三人有共同殺人之犯意聯絡，甚為明確。又被害人因被告甲○○與共
    同被告唐榮宏、黃志堅拳毆、腳踹致頭部左、右顳外傷、顱頂部骨折，顱內腦出
    血達二百ＣＣ，經送醫急救，不治死亡，被害人之死亡與被告甲○○及共同被告
    唐榮宏、黃志堅三人之殺人行為，應有相當因果關係，被告甲○○與共同被告唐
    榮宏、黃志堅三人自應共負殺人罪責。至於被告甲○○所辯：當時毆打被害人時
    ，其等均空手，未持有任何兇器，僅因酒後失控，並無殺人犯意云云，顯係事後
    卸責之詞，不足採信。本件事證明確，被告甲○○殺人既遂犯行，堪以認定。
二、核被告甲○○所為，係犯刑法第二百七十一條第一項之殺人罪。被告甲○○與唐
    榮宏、黃志堅三人對於犯罪之實施，有犯意聯絡及行為分擔，皆為共同正犯。又
    查被告甲○○曾於七十七年六月間犯殺人等罪，經臺灣高等法院臺南分院判處有
    期徒刑十三年確定，入監服刑後，經法院裁定減刑為有期徒刑九年一月，嗣於八
    十三年二月六日縮短刑期假釋出獄，甫於八十七年十二月九日假釋期滿視為執行
    完畢，有臺灣高等法院被告全國前案紀錄表一份附於本院卷足參，其於五年以內
    再犯本案有期徒刑以上之罪，為累犯，除殺人罪法定刑為死刑、無期徒刑部分不
    得加重外，其有期徒刑部分應依刑法第四十七條之規定加重其刑。爰審酌被告甲○○甫假釋期滿，即僅因一時不滿被害人回應方式之細故，即出重手並猛踹被害
    人頭、胸等身體要害處，足見其手段殘酷，心態兇狠暴戾，嚴重影響社會治安，
    況迄今未與被害人之家屬成立和解，賠償被害人家屬損害，其量刑本不宜從輕，
    惟念及其當庭觀看錄影帶後已坦承犯行並當場向被害人家屬道歉，良知未泯，尚
    有悔意等一切情狀，量處無期徒刑，並宣告褫奪公權終身。
據上論結，應依刑事訴訟法第二百九十九條第一項前段、刑法第二十八條、第二百七
十一條第一項、第四十七條、第三十七條第一項、第三項，判決如主文。
本案經檢察官周文祥到庭執行職務。
中      華      民      國    九十一      年      八      月    九      日
                                  臺灣臺南地方法院刑事第三庭
                                      審判長法官  李政庭
                                            法官  林英志
                                            法官  謝瑞龍
右正本證明與原本無異。
如不服本判決，應於判決送達後十日內向本院提出上訴狀（應附繕本)。
                                          書記官  吳湘婷
中      華      民      國    九十一      年      八      月    十五    日
附錄本案論罪科刑法條全文：
刑法第二百七十一條
殺人者，處死刑、無期徒刑或十年以上有期徒刑。
前項之未遂犯罰之。
預備犯第一項之罪者，處二年以下有期徒刑。
